【裁判字號】    99,易,3
【裁判日期】    990205
【裁判案由】    竊盜
【裁判全文】
臺灣花蓮地方法院刑事判決                 99年度易字第3號
公  訴  人  臺灣花蓮地方法院檢察署檢察官
被      告  甲○○
上列被告因竊盜案件，經檢察官提起公訴（98年度偵字第2791號
），被告就被訴事實為有罪之陳述，本院合議庭裁定由受命法官
獨任進行簡式審判程序審理，茲判決如下：
    主  文
甲○○共同攜帶兇器，踰越牆垣竊盜，累犯，處有期徒刑柒月。
    事  實
一、犯罪前科：
(一)甲○○前因傷害案件，經本院於民國93年12月22日以93年度
    花簡字第409號判處有期徒刑5月確定。
(二)甲○○復因違反毒品危害防制條例案件，經本院於94年5 月
    13日以94年度花簡字第197號判處有期徒刑5月確定。
(三)甲○○再因贓物案件，經本院於94年6 月14日以94年度花簡
    字第268號判處有期徒刑4月確定。
(四)甲○○又因違反毒品危害防制條例案件，經本院於94年11月
    25日以94年度易字第281號判處有期徒刑7月確定。
(五)甲○○又因偽造文書案件，經本院於96年3 月14日以94年度
    訴字第331 號判處有期徒刑4月確定，嗣經本院於96年7月16
    日以96年度聲減字第106號裁定減刑為有期徒刑2月確定。
(六)上開案件接續執行，於96年7 月15日執行完畢（成立累犯）
    。
二、本案犯罪事實：
    甲○○與羅錦塘（另由臺灣桃園地方法院檢察署檢察官偵辦
    中）共同基於意圖為自己不法所有之犯意聯絡，於96年8 月
    10日晚間8 時許，攜帶兩人所有客觀上對人之生命、身體具
    有危險性之扳手1 把（未扣案），一起攀爬踰越花蓮市○○
    路20號遠東紡織工廠為防盜所設之圍牆，進入該無人居住之
    工廠，持上開扳手竊取遠東資源開發公司所有變電箱內之銅
    線，得手後變賣為現金，兩人並花用殆盡。嗣該公司經理乙
    ○○發現報案，經警循線查悉上情。
三、案經花蓮縣警察局花蓮分局報告臺灣花蓮地方法院檢察署檢
    察官偵查起訴。
    理  由
壹、程序事項：
    查被告甲○○所犯非死刑、無期徒刑、最輕本刑為3 年以上
    有期徒刑之罪，或高等法院管轄第一審之案件，被告於本院
    準備程序中，就被訴事實為有罪之陳述，經告以簡式審判程
    序之旨，並聽取檢察官、被告之意見後，本院合議庭業已依
    刑事訴訟法第273條之1第1 項之規定，裁定由受命法官獨任
    進行簡式審判程序，是本件之證據調查，依刑事訴訟法第27
    3條之2規定，不受同法第159 條第1項、第161條之2、第161
    條之3、第163條之1及第164條至第170 條規定之限制，合先
    敘明。
貳、實體事項：
一、上開事實，業據被告於警詢、偵訊時及本院審理中均坦承不
    諱，核與證人乙○○於警詢中所證述之情節相符，且有照片
    2 張附卷可稽，足徵被告之自白與事實相符，可以採信。本
    案事證明確，被告之犯行洵堪認定，應依法論科。
二、論罪科刑：
(一)按刑法第321條第1項第3 款之攜帶兇器竊盜罪，係以行為人
    攜帶兇器竊盜為其加重條件，此所謂兇器，其種類並無限制
    ，凡客觀上足以對人之生命、身體、安全構成威脅，具有危
    險性之兇器均屬之，且祇須行竊時攜帶此種具有危險性之兇
    器為已足，並不以攜帶之初有行兇之意圖為必要（最高法院
    79年台上字第5253號判例意旨參照）。又刑法所謂毀越門扇
    牆垣，係指毀損或超越及踰越門扇牆垣而言（最高法院22年
    上字第454號判例意旨參照）。查未扣案之扳手1把係金屬製
    品，為質地堅硬之鈍器，客觀上足以危害他人生命、身體之
    安全，核屬兇器；又被告攀爬踰越具防閑作用之圍牆，則係
    踰越牆垣之行為。
(二)核被告所為，係犯刑法第321條第1項第2款、第3款之加重竊
    盜罪。被告與羅錦塘就本件竊盜犯行有犯意聯絡及行為分擔
    ，為共同正犯。被告前曾受如事實欄所載有期徒刑之執行，
    此有臺灣高等法院被告前案紀錄表附卷可考，其於有期徒刑
    執行完畢後5 年以內，故意再犯本件有期徒刑以上之罪，為
    累犯，應加重其刑。爰審酌被告有竊盜前科，素行不佳，竟
    再犯本件攜帶兇器、踰越牆垣之竊盜犯行，不僅侵害他人財
    產法益，且危及他人生命、身體之安全，及犯罪動機、犯罪
    後坦承犯行、態度良好等一切情狀，量處如主文所示之刑。
    又未扣案扳手1 把，雖係被告與羅錦塘所有供犯本案之物，
    然已丟棄，業經被告供承在卷，且未扣案，為避免將來執行
    上之困難，爰不為沒收之諭知，附此敘明。
據上論斷，應依刑事訴訟法第273 條之1第1項、第299條第1項前
段，刑法第28條、第321 條第1項第2款、第3款、第47條第1項，
判決如主文。
本案經檢察官簡淑如到庭執行職務。
中    華    民    國    99    年    2     月    5     日
                  刑事第一庭    法  官  曹庭毓
以上正本證明與原本無異。
如不服本判決應於收受送達後10日內向本院提出上訴書狀，並應
敘述具體理由。其未敘述上訴理由者，應於上訴期間屆滿後20日
內向本院補提理由書(均須按他造當事人之人數附繕本)「切勿逕
送上級法院」。告訴人或被害人如對於本判決不服者，應具備理
由請求檢察官上訴，其上訴期間之計算係以檢察官收受判決正本
之日期為準。
中    華    民    國    99    年    2     月    5     日
                                書記官
附錄本判決論罪之法律條文：
中華民國刑法第321條第1項第2款、第3款
犯竊盜罪而有左列情形之一者，處 6 月以上、 5 年以下有期徒
刑：
二  毀越門扇、牆垣或其他安全設備而犯之者。
三  攜帶兇器而犯之者。

司法院資訊處製作；財團法人民間司法改革基金會備份。
